
Objetivo: aplicar un modelo de machine learning para predecir el precio de cierre de la accion de Coca-cola company que cotiza en Wall Street.

Observacion: los datos son reales, los resultados del estudio son con fines academicos no es recomendación de inversión. 

********************
Creación del dataset
********************

```{r}
#Librerias
library(tidyquant)
library(plotly)
library(caret)

#Definicion del ticker a estudiar - Ejemplo Coca-cola company KO 
ticker = 'KO'

#Busqueda de los datos historicos de precios de la accion
df = tq_get(ticker, get = "stock.prices", from="2010-01-01")
df = na.omit(df)
```

Descripcion del dataset: 
------------------------
symbol = Nombre del ticker
date   = Fecha de operacion
open   = Cotizacion a la apertura
high   = Cotizacion maxima durante el día operado
low    = Cotizacion minima durante el día operado
close  = Cotizacion al cierre del día 
volume = Volumen operado
adjust = Ajuste del precio al finalizar la operatoria


```{r}
#Se puede predecir el precio de Cierre de una accion?
```

Veamos los movimientos del año corriente 
```{r}
fig <- df[df$date>"2020-01-01",] %>% plot_ly(x = ~date, type="candlestick",
          open = ~open, close = ~close,
          high = ~high, low = ~low) 
fig <- fig %>% layout(title = "Cotizacion de KO")

fig


```

Distribucion del Volumen operado
```{r}

#volumen
fig <- df[df$date>"2020-01-01",] %>%plot_ly(alpha = 0.6)
fig <- fig %>% add_histogram(x = ~df$volume)
#fig <- fig %>% add_histogram(x = ~df$close)
fig <- fig %>% layout(barmode = "overlay")

fig



```


Visualizando la cotizacion de Cierre
```{r}

#Cotizacion de cierre
fig <- plot_ly(data = df[df$date>"2020-01-01",], x = ~date, y = ~close,
               marker = list(size = 10,
                             color = 'rgba(255, 182, 193, .9)',
                             line = list(color = 'rgba(152, 0, 0, .8)',
                                         width = 2)))
fig <- fig %>% layout(title = 'Cotizacion de Cierre',
         yaxis = list(zeroline = TRUE),
         xaxis = list(zeroline = TRUE))

fig


```
*********************
Preprocesado de datos
*********************

Excluiremos del analisis las variables: symbol y adjust (este dato se obtiene cuando finaliza el día)

```{r}
#PREPROCESADO DE DATOS 
df$symbol = NULL
df$adjusted = NULL
```

Division del dataset en Train y Test
```{r}
#Vamos a predecir los 100 ultimos dias diviendo el dataset de la siguiente forma
trainIndex = seq_len(nrow(df)-100)

train = df[trainIndex,]
test = df[-trainIndex,]
```

Entrenamiento del modelo y prediccion 
```{r}
#Utilizaremos una regresion lineal 
modelo = lm(close ~ . , train) 

#Prediccion de 100 dias 
pred = predict(modelo, test)
test$close_predicho = pred

#Evaluacion del modelo 
RMSE(test$close_predicho, test$close)


```

Visualizacion de la prediccion obtenida
```{r}

#Visualizacion de prediccion

fig <- plot_ly(test, x = ~date)
fig <- fig %>% add_lines(y = ~close, name = 'Cotizacion de cierre real',mode = 'lines')
fig <- fig %>% add_lines(y = ~close_predicho, name = 'Cotizacion Predicha', mode = 'lines+marker')



fig


```

